【裁判字號】    99,訴,882
【裁判日期】    990526
【裁判案由】    毒品危害防制條例
【裁判全文】
臺灣臺中地方法院刑事判決               99年度訴字第882號
公  訴  人  臺灣臺中地方法院檢察署檢察官
被      告  乙○○
選任辯護人  江燕鴻律師
            梁郁翎律師
上列被告因毒品危害防制條例案件，經檢察官提起公訴（99年度
偵字第3905號），本院判決如下：
    主    文
乙○○犯如附表一所示之販賣第一級毒品罪，共貳拾陸罪，各處
如附表二所示之刑。應執行有期徒刑拾伍年拾月。未扣案之販賣
第一級毒品所得財物合計新臺幣萬壹仟伍佰元沒收，如全部或
一部不能沒收時，以其財產抵償之。未扣案之門號0000000000號
行動電話壹支（含SIM 卡壹張），均沒收，如全部或一部不能沒
收時，追徵其價額或以其財產連帶抵償之。
    犯 罪 事 實
一、乙○○曾犯施用毒品、偽造文書案件，分別經本院、臺灣臺
    東地方法院、臺灣高等法院臺中分院判處有期徒刑3 月、拘
    役55日、有期徒刑6 月、10月確定，嗣後符合減刑規定，先
    後減為有期徒刑1 月15日、1 月15日、3 月、5 月、拘役27
    日。復因其於民國91年2 、3 月間起至92年12月2 日期間，
    未經許可寄藏衝鋒槍，而違反槍砲彈藥刀械管制條例案件，
    經最高法院於99年1 月21日以99年度臺上字第330 號判處有
    期徒刑5 年2 月，併科罰金新臺幣15萬元確定，甫於99年4
    月27日入監執行中（該案與首揭施用毒品等案件已於96年9
    月18日執行完畢部分，因符合合併定應執行之規定，故本案
    不構成累犯）。
二、詎乙○○明知海洛因屬毒品危害防制條例第2 條第2 項第1
    款所規定之第一級毒品，不得非法持有或販賣，竟仍分別基
    於販賣毒品以營利之犯意，先後在附表一所示之時間、地點
    ，以其所使用之門號0000000000號行動電話（行動電話手機
    及SIM 卡，均未扣案，該行動電話手機價值新臺幣「下同」
    2 千元）為聯絡工具，而以附表一所示之時間、地點、交易
    數量、價格及交易過程，販賣第一級毒品海洛因與郭駿賢、
    林鴻振、邱嗣霖、黃裕祥、王金水、林德樹等人施用，並於
    各次交付第一級毒品海洛因時，向郭駿賢、林鴻振、邱嗣霖
    、黃裕祥、王金水、林德樹等人取得附表一所示之款項。嗣
    經警方於99年2 月5 日9 時許，在乙○○位於臺中縣大雅鄉
    ○○路76巷31號8 樓之2 居處搜索查獲，並扣得其所有非供
    販賣第一級毒品海洛因使用之行動電話3 支（第1 支行動電
    話插用門號0000000000SIM 卡『該SIM 卡係郭駿賢事後所贈
    送予乙○○』、第2 支行動電話插用門號0000000000SI M卡
    、第3 支行動電話插用0000000000、0000000000雙SIM 卡）
    、行動電話0000000000行動電話SIM 卡1 張，及供其施用海
    洛因使用之海洛因1 包，驗餘淨重0.0600 公克、注射針筒2
    支（施用毒品部分檢察官另案偵辦中）。
三、案經臺中縣警察局清水分局報告臺灣臺中地方法院檢察署檢
    察官偵查起訴。
    理    由
壹、證據能力之說明：
一、按檢察官職司追訴犯罪，就審判程序之訴訟構造言，檢察官
    係屬與被告對立之當事人一方，偵查中對被告以外之人所為
    之偵查筆錄，或被告以外之人向檢察官所提之書面陳述，性
    質上均屬傳聞證據。在理論上，如未予被告反對詰問、適當
    辯解之機會，一律准其為證據，似有違當事人進行主義之精
    神，對被告之防禦權亦有所妨礙；然而現階段刑事訴訟法規
    定檢察官代表國家偵查犯罪、實施公訴，必須對於被告之犯
    罪事實負舉證之責，依法其有訊問被告、證人及鑑定人之權
    ，證人、鑑定人且須具結，而實務運作時，偵查中檢察官向
    被告以外之人所取得之陳述，原則上均能遵守法律規定，不
    致違法取供，其可信性極高，為兼顧理論與實務，乃於修正
    刑事訴訟法時，增列第159 條之1第2項，明定被告以外之人
    於偵查中向檢察官所為陳述，除顯有不可信之情況外，得為
    證據（最高法院95年度台上字第1044號判決要旨參照）。復
    按刑事訴訟法第159 條之1第2項，明定被告以外之人於偵查
    中向檢察官所為陳述，除顯有不可信之情況外，得為證據；
    所謂「不可信之情況」，由法院審酌被告以外之人於陳述時
    之外在環境及情況而為判斷；而被告以外之人於偵查時，是
    否與被告對質，與其陳述時之外在環境並無必然之關聯，自
    不得以偵查中未經被告詰問，逕認該陳述無證據能力；至該
    等陳述與事實是否相符，要屬證據證明力之問題，與證據能
    力之有無，不容混淆（最高法院94年度台上字第7132號、95
    年度台上字第1585號等判決要旨參照）。又證人於檢察官偵
    查中所為之陳述，審酌該陳述作成之客觀條件及環境，認其
    心理狀態健全，並無受到脅迫、利誘或詐欺，自非顯有不可
    信之情形，依刑事訴訟法第159 條之1 第2 項之規定，亦得
    為證據（最高法院95年度台上字第934 號判決要旨參照）。
    經查，下述經本院列為本案證據之被告以外之人於檢察官偵
    訊時具結後之證述，依據各該偵查庭開庭過程及筆錄記載，
    可徵渠等於檢察官偵查中為陳述時，並無任何遭受外力不當
    干涉之顯不可信之情況，且被告及辯護人均未向本院聲請於
    審理時調查各該證人，屬於對質詰問權之放棄，是各該證人
    於偵查中之具結證述，既經本院於審理時踐行調查供述證據
    之程序，當堪認已完足為合法調查之證據。
二、次按被告以外之人於審判外之陳述，雖不符前4 條（指刑事
    訴訟法第159 條之1 至第159 條之4 ）之規定，而經當事人
    於審判程序同意作為證據，法院審酌該言詞陳述或書面陳述
    作成之情況，認為適當者，亦得為證據。當事人、代理人或
    辯護人於法院調查證據時，知有第159 條第1 項不得為證據
    之情形，而未於言詞辯論終結前聲明異議，視為有前項之同
    意，刑事訴訟法第159 條之5 第1 項、第2 項亦有明文。本
    案其餘經本院引用作為證據之被告以外之人於審判外之陳述
    （包含書面陳述），其餘屬傳聞證據部分，被告及辯護人於
    本院準備程序中均表示同意於本院審理時作為證據使用，且
    迄於言詞辯論終結前亦未聲明異議。本院審酌上開證據資料
    製作時之情況，尚無違法不當及證明力明顯過低之瑕疵，亦
    認為以之作為證據應屬適當，故揆諸前開規定，爰依刑事訴
    訟法第159 條之5 規定，認前揭證據資料均有證據能力。
三、再按有事實足認被告或犯罪嫌疑人有最輕本刑為三年以上有
    期徒刑之罪嫌，並危害國家安全或社會秩序情節重大，而有
    相當理由可信其通訊內容與本案有關，且不能或難以其他方
    法蒐集或調查證據者，得發通訊監察書。前項通訊監察書，
    偵查中由檢察官依司法警察機關聲請或依職權以書面記載第
    11條之事項，並敘明理由、檢附相關文件，聲請該管法院核
    發，通訊保障及監察法第5 條第1 項第1 款、第2 項分別定
    有明文。本案承辦警員係向本院聲請核發98年度聲監字第13
    91、1499號、99年度聲監字第69、191 號、99年度聲監續字
    第70號通訊監察書後（見99年度偵字第3905號卷1 第117 頁
    至第129 頁），對於門號0000000000、0000000000、000000
    0000、0000000000、0000000000、0000000000號等行動電話
    實施通訊監察，且有詳載監察電話、對象及譯文之通訊監察
    譯文紀錄附卷可參，係依法所為之通訊監察，並經被告及辯
    護人於本院準備程序及審理時，分別於本院準備程序中均表
    示同意於本院審理時作為證據使用或本院審理時表示沒有意
    見等語，況審酌電話監聽侵害被告權益之種類及輕重、對於
    被告訴訟上防禦不利益之程度、犯罪所生之危害或實害等情
    形，兼顧人權保障及公共利益之均衡維護，堪認本案此部分
    電話通訊監察合於比例原則，應具有證據能力。
貳、得心證之理由：
一、經查，本案如附表一所示之販賣第一級毒品等犯罪事實，均
    業據被告乙○○於本院準備程序及審理時均自白犯罪不諱（
    見本院卷第40、69頁），核與證人郭駿賢（見99年度偵字第
    3905號卷1 第17頁至第23頁、第37頁至第43頁）、林鴻振（
    見99年度偵字第3905號卷1 第45頁至第48頁、第57頁至第65
    頁）、邱嗣霖（見99年度偵字第3905號卷1 第67頁至第69頁
    、第85頁至第89頁）、黃裕祥（見99年度偵字第3905號卷2
    第29頁至第33頁、第40頁至第45頁）、王金水（見99年度偵
    字第3905號卷2 第47頁至第51頁、第69頁至第77頁）、林樹
    德（見99年度偵字第3905號卷2 第89頁至第94頁、第101 頁
    至第109 頁）分別於警詢及偵查時所證述內容及指認情節均
    屬一致，復有被告所使用之0000000000號行動電話與證人郭
    駿賢所使用之0000000000號行動電話監聽譯文（見99年度偵
    字第3905號卷1 第26頁；證明如附表一編號1 至3 所示犯罪
    事實）、被告所使用之0000000000號行動電話與證人林鴻振
    所使用之0000000000號行動電話監聽譯文（見99年度偵字第
    3905號卷1 第55頁至第56頁；證明如附表一編號4 至11所示
    犯罪事實）、被告所使用之0000000000號行動電話與證人邱
    嗣霖所使用之0000000000號行動電話監聽譯文（見99年度偵
    字第3905號卷1 第70頁；證明如附表一編號12所示犯罪事實
    ）、被告所使用之0000000000號行動電話與證人王金水所使
    用之0000000000公用電話監聽譯文（見99年度偵字第3905號
    卷2 第57、58頁；證明如附表一編號15至編號18所示犯罪事
    實）、被告所使用之0000000000號行動電話與證人王金水使
    用證人黃裕祥所有之0000000000行動電話監聽譯文（見99年
    度偵字第3905號卷2 第36頁；證明如附表一編號19所示犯罪
    事實）、被告所使用之0000000000號行動電話與證人林樹德
    所使用之0000000000、0000000000號行動電話監聽譯文（見
    99年度偵字第3905號卷2 第97頁至第100 頁；證明如附表一
    編號20至編號26所示犯罪事實）等在卷可憑。
二、次按販賣毒品之所謂販賣行為，係行為人基於營利之目的，
    而販入或賣出毒品而言。販賣毒品者，其主觀上須有營利之
    意圖，且客觀上有販賣之行為，即足構成，至於實際上是否
    已經獲利，則非所問。即於有償讓與他人之初，係基於營利
    之意思，並著手實施，而因故無法高於購入之原價出售，最
    後不得不以原價或低於原價讓與他人時，仍屬販賣行為。必
    也始終無營利之意思，縱以原價或低於原價有償讓與他人，
    方難謂為販賣行為，而僅得以轉讓罪論處（最高法院93年度
    台上字第165 號判決意旨參照）。而海洛因並無公定價格，
    係可任意分裝增減份量，且每次買賣之價格、數量，亦隨時
    依雙方之關係深淺、資力、需求量、對行情之認知、來源是
    否充裕、查緝是否嚴緊、購買者被查獲時供述購買對象之可
    能風險之評估等因素，而異其標準，機動調整，非可一概論
    之。從而販賣之利得，除非經行為人詳細供出各次所販賣之
    毒品之進價及售價，且數量俱臻明確外，實難察得其交易實
    情，然販賣者從價差或量差中牟利，方式雖異，惟其販賣行
    為在意圖營利則屬同一。從而，舉凡有償交易，除足以反證
    其確係另基於某種非圖利本意之關係外，通常尚難因無法查
    悉其精確之販入價格，作為是否高價賣出之比較，諉以無營
    利之意思而阻卻販賣犯行之追訴。復衡以近年來毒品之濫用
    ，危害國民健康與社會安定日益嚴重，治安機關對於販賣或
    施用毒品之犯罪行為，無不嚴加查緝，各傳播媒體對於政府
    大力掃毒之決心亦再三報導，已使毒品不易取得且物稀價昂
    。苟被告於販賣準備交付海洛因予郭駿賢等人之交易過程中
    無利可圖，縱屬至愚，亦無甘冒被取締、移送法辦、判處重
    刑之危險，而平白從事上開海洛因交易之理。是其有從中賺
    取買賣價差牟利之意圖及事實，應屬合理認定。綜上所述，
    本件事證明確，被告之自白，確與事實相符，得為證據，且
    堪採信。是被告所為如附表一所示之各次販賣第一級毒品海
    洛因犯行，罪證明確，洵堪認定，應依法論科。
、論罪科刑部分：
一、按毒品危害防制條例第2 條第2 項第1 款規定，海洛因係屬
    列管之第一級毒品，不得非法持有、販賣。故核被告所為，
    均係犯毒品危害防制條例第4 條第1 項之販賣第一級毒品罪
    。被告為販賣而持有第一級毒品海洛因之低度行為，分別為
    其販賣第一級毒品海洛因之高度行為所吸收，均不另論罪。
二、按刑法於94年2 月2 日修正公佈，刪除第56條連續犯之規定
    ，自95年7 月1 日施行；而基於概括犯意連續多次販賣毒品
    之行為，於刑法修正刪除連續犯規定之前，均依連續犯論以
    一罪；此次刑法第56條修正理由之說明謂：「對繼續犯同一
    罪名之罪者，均適用連續犯之規定論處，不無鼓勵犯罪之嫌
    ，亦使國家刑罰權之行使發生不合理之現象」、「基於連續
    犯原為數罪之本質及刑罰公平原則之考量，爰刪除有關連續
    犯之規定」等語，即係將本應各自獨立評價之數罪，回歸本
    來就應賦予複數法律效果之原貌。而所謂集合犯是指立法者
    所制定之犯罪構成要件中，本就預定有數個同種類之行為將
    反覆實行之犯罪，而將各自實現犯罪構成要件之多數行為，
    包括論以一罪。是關於集合犯之判斷，除應考量行為人主觀
    上是否出於反覆實行之概括犯意外，尚應斟酌客觀上之法律
    規範本來意涵、實現該犯罪目的之必要手段、社會生活經驗
    中該犯罪必然反覆實行之常態與社會之通念等因素；觀諸毒
    品危害防制條例所定之販賣毒品罪之構成要件文義，實無從
    認定立法者本即預定該犯罪之本質，必有數個同種類行為而
    反覆實行之集合犯行，於一般生活中，亦難認持續販賣毒品
    仍屬常態，社會通念尤難容許一再違犯，故販賣毒品罪，難
    認係集合犯；因此，就刑法修正施行後多次販賣毒品之犯行
    ，採一罪一罰，始符合立法本旨。又刑法上所稱接續犯，係
    指數個在同時同地或密切接近之時地，侵害同一法益之行為
    ，因各舉動之獨立性極為薄弱，依社會通念認為無法強行分
    開，乃將之包括視為一個行為之接續進行，給予單純一罪之
    刑法評價；此種實質上一罪之接續犯，與刑法修正前裁判上
    一罪之連續犯，其相異者，係在於連續犯侵害同一法益之數
    行為，各具獨立性，客觀上並認為其間存有時間上之差距，
    乃認係出於一個概括之犯意，為期訴訟經濟，擬制為一罪；
    茲刑法於95年7 月1 日起修正施行，已將連續犯規定予以刪
    除，考其立法旨趣，係因對於多次原可獨立評價之行為，僅
    論以一罪，不無鼓勵犯罪之嫌，亦與國民對於法律之感情相
    悖，是於審究接續犯之觀念時，亦不能無限擴張，除仍應受
    社會通念之支配外，尤應注意其公平性、合理性，使與經驗
    法則、論理法則及比例原則相適合，否則即與上揭修法精神
    不符。故本案被告販賣毒品之時間，既於附表一所示之期間
    ，販賣之對象分別為證人郭駿賢、林鴻振、邱嗣霖、黃裕祥
    、王金水、林樹德等多人，是其各次販賣毒品之時間不同、
    犯意有別，均應分論併罰，辯護人認被告前揭犯行，應論以
    集合犯等語，依前揭說明，尚有未洽，併此敘明。
三、查被告曾犯施用毒品、偽造文書案件，分別經本院、臺灣臺
    東地方法院、臺灣高等法院臺中分院判處有期徒刑3 月、拘
    役55日、有期徒刑6 月、10月確定，嗣後符合減刑規定，先
    後減為有期徒刑1 月15日、1 月15日、3 月、5 月、拘役27
    日，並於96年9 月18日執行完畢，惟因被告於91年2 、3 月
    間起至92年12月2 日期間，因未經許可寄藏衝鋒槍，而違反
    槍砲彈藥刀械管制條例案件，經最高法院於99年1 月21日以
    99年度臺上字第330 號判處有期徒刑5 年2 月，併科罰金新
    臺幣15萬元確定，甫於99年4 月27日入監執行中，此有臺灣
    高等法院被告前案紀錄表在卷可佐，因上揭施用毒品等案件
    與上述違反槍砲彈藥刀械管制條例案件所判處之刑期，符合
    合併定應執行之規定，而被告違反槍砲彈藥刀械管制條例案
    件所處之刑，被告甫入監執行中，尚未執行完畢，故本案不
    構成累犯，檢察官認被告所犯本案犯行，應論以累犯，容有
    誤會，併此敘明。
四、按刑之量定，為求個案裁判之妥當性，法律固賦予法院裁量
    權，但此項裁量權之行使，除應依刑法第57條規定，審酌行
    為人及其行為等一切情狀，為整體之評價，並應顧及比例原
    則與平等原則，使罪刑均衡，輕重得宜，以契合社會之法律
    感情。又刑法第59條規定犯罪之情狀可憫恕者，得酌量減輕
    其刑，其所謂「犯罪之情狀」，與同法第57條規定科刑時應
    審酌之一切情狀，並非有截然不同之領域，於裁判上酌減其
    刑時，應就犯罪一切情狀，予以全盤考量，審酌其犯罪有無
    可憫恕之事由（即有無特殊之原因與環境，在客觀上足以引
    起一般同情，以及宣告法定低度刑，是否猶嫌過重等等），
    以為判斷。本院審酌被告販賣第一級毒品罪之法定刑為「死
    刑或無期徒刑；處無期徒刑者，得併科新臺幣二千萬元以下
    罰金」，然同為販賣第一級毒品之人，其原因動機不一，犯
    罪情節未必盡相同，或有大盤毒梟者，亦有中、小盤之分，
    甚或僅止於吸毒者友儕間為求互通有無之有償轉讓者亦有之
    ，其販賣行為所造成危害社會之程度自屬有異，法律科處此
    類犯罪，所設之法定最低本刑卻同為「無期徒刑者，得併科
    新臺幣二千萬元以下罰金」，不可謂不重，自非不可依客觀
    之犯行與主觀之惡性二者加以考量其情狀是否有可憫恕之處
    ，適用刑法第59條之規定酌量減輕其刑，期使個案裁判之量
    刑能斟酌至當，符合比例原則。查被告各次販賣第一級毒品
    之行為，雖無視國家對於杜絕毒品危害之禁令，行為固屬不
    當，應予非難，然其屬零星販賣，每次販賣金額非鉅，各次
    販賣所得僅分別為3,000 元、2,000 元、1,000 元、500 元
    不等，所販賣之數量非鉅，犯罪所得不多，其散播毒品之範
    圍及數量有限，犯罪之情節尚非至惡，僅因一時貪念，致罹
    重典，然相對於長期大量販賣毒品之大毒梟而言，其對社會
    治安及國民健康之危害顯然較小，從被告犯案情節觀之，倘
    仍遽處以法定本刑之最低刑度，無異失之過苛而不盡情理，
    不免予人情輕法重之感，且難謂符合罪刑相當性及比例原則
    ，更無從與大毒梟之惡行有所區隔，是其犯罪情狀相較於法
    定之重刑，在客觀上足以引起一般人之同情，情節尚堪憫恕
    ，爰均依刑法第59條之規定，就其附表一所示之犯行，均酌
    量減輕其刑。
五、爰審酌被告為牟取不法利益，無視國家杜絕毒品犯罪之禁令
    ，其販賣海洛因毒品與郭駿賢等人施用，使郭駿賢等人對毒
    品之依賴性及成癮性，戕害國民健康，並有滋生其他犯罪之
    可能，危害社會治安甚鉅，惟念及被告於本院準備程序及審
    理時，始終坦承犯行不諱，堪認事後具有悔意，並參以其犯
    罪所得不多，犯罪手段平和，暨其素行、犯罪動機、目的、
    智識程度及生活狀況等一切情狀，分別量處如附表二所示之
    刑，並依刑法第51條第5 款之規定，合併定其應執行刑，以
    示懲儆。蒞庭檢察官雖對被告具體求刑應執行有期徒刑16年
    等語，惟本院認依被告販售之毒品重量、次數，販售所得金
    額尚非鉅額等情狀，以量處如主文所示之刑為適當，公訴人
    之求刑，嫌稍過重。
六、又按毒品危害防制條例第4 條之罪者，其犯罪所得之財物應
    予沒收，如全部或一部不能沒收時，追徵其價額或以其財產
    抵償之，該條例第19條第1 項規定甚明；由此項規定觀之，
    必限於所得者為金錢以外之其他財物而無法沒收時，始應追
    徵其價額；如所得財物為金錢而無法沒收時，則應以其財產
    抵償之，不發生追徵價額之問題（最高法院93年度台上字第
    4584號刑事判決要旨參照）。是以本案販賣毒品所得財物合
    計3 萬1500元，雖均未扣案，惟依毒品危害防制條例第19條
    第1 項之規定，亦應予沒收，如全部或一部不能沒收時，以
    其財產抵償之。故本案如附表一所示之各次販賣毒品所得，
    均應於各別犯行所諭知如附表一所示之主文項下諭知沒收，
    如全部或一部不能沒收時，以其財產抵償之。
七、另按犯毒品危害防制條例第4 條至第9 條、第12條、第13條
    或第14條第1 項、第2 項之罪者，其供犯罪所用或因犯罪所
    得之財物，均沒收之，如全部或一部不能沒收時，追徵其價
    額或以其財產抵償之，該條例第19條第1 項定有明文。倘犯
    罪所得之財物為新臺幣時，因其本身即為我國現行貨幣價值
    之表示，固不發生追徵其價額之問題；惟其犯罪所得若為新
    臺幣以外之財物，而全部或一部不能沒收時，則應追徵其價
    額，使其繳納與原物相當之價額，或以其財產抵償之，方能
    達到沒收之目的。其供犯罪所用之物，若為新臺幣以外之財
    物，而全部或一部不能沒收時，亦同（最高法院98年度台上
    字第3039號判決意旨參照）。查門號0000000000號行動電話
    1 支（含SIM 卡1 張），雖未扣案，惟被告既承認該支行動
    電話及其內之SIM 卡為其所有（參見本院卷第66頁、第66頁
    反面；又依國內電信公司定型化契約之約定，該門號SIM 卡
    之所有權亦屬申請人所有，故屬被告所有之物）且係供其犯
    附表一所示販賣第一級毒品海洛因犯行所用，爰依該條例第
    19條第1 項之規定，於主刑下諭知沒收，如全部或一部不能
    沒收時，追徵其價額或以其財產連帶抵償之。
八、至於扣案之行動電話3 支（第1 支行動電話插用門號000000
    0000SIM 卡『該SIM 卡係郭駿賢事後所贈送予乙○○』、第
    2 支行動電話插用門號0000000000SI M卡、第3 支行動電話
    插用0000000000、0000000000雙SIM 卡）、行動電話000000
    0000行動電話SIM 卡1 張，及海洛因1 包，驗餘淨重0.0600
    公克、注射針筒2 支，雖分別為被告聯絡或施用海洛因之物
    ，且均屬被告所有，但因非供被告販賣本案海洛因所用之物
    ，核本案無涉，本院依法自不得宣告沒收，檢察官聲請本院
    宣告沒收，自有未洽，併此敘明。
據上論斷，應依刑事訴訟法第299 條第1 項前段，毒品危害防制
條例第4 條第1 項、第19條第1 項，刑法第11條、第59條、第51
條第5 款，判決如主文。
本案經檢察官甲○○到庭執行職務。
中    華    民    國    99    年    5     月    26    日
              刑事第十三庭  審判長法  官  楊萬益
                                  法  官  劉邦繡
                                  法  官  蔡建興
以上正本證明與原本無異
如不服本判決應於收受判決後10日內向本院提出上訴書狀，並應
敘述具體理由；其未敘述上訴理由者，應於上訴期間屆滿後20日
內向本院補提理由書（均須按他造當事人之人數附繕本）「切勿
逕送上級法院」。
                                  書記官  譚系媛
中    華    民    國    99    年    5     月    26    日
附錄本案論罪科刑法條全文：
毒品危害防制條例第4條第1項
製造、運輸、販賣第一級毒品者，處死刑或無期徒刑；處無期徒
刑者，得併科新臺幣二千萬元以下罰金。
 附表一
┌──┬───┬─────┬────┬─────┬────────────┐
│編號│ 販賣 │聯絡販賣交│ 交  付 │種類、數量│    交易過程            │
│    │ 對象 │付海洛因之│ 地  點 │、價額（新│                        │
│    │      │時間      │        │臺幣）    │                        │
├──┼───┼─────┼────┼─────┼────────────┤
│ 1  │郭駿賢│99年1 月24│臺中縣大│海洛因1 小│郭駿賢於左述時間，以所持│
│    │      │日下午4 時│雅鄉大雅│包3,000元 │用門號0000000000號行動電│
│    │      │36分      │國中旁  │          │話（事後贈送與乙○○），│
│    │      │          │        │          │與乙○○所有門號00000000│
│    │      │          │        │          │72號行動電話聯繫交易海洛│
│    │      │          │        │          │因後，左揭地點以左述金額│
│    │      │          │        │          │完成交易海洛因。        │
├──┼───┼─────┼────┼─────┼────────────┤
│ 2  │郭駿賢│99年1 月25│臺中縣大│海洛因1 小│郭駿賢於左述時間，以所持│
│    │      │日下午9 時│雅鄉大雅│包3,000 元│用門號0000000000號行動電│
│    │      │43分      │國小旁  │          │話，與乙○○所有門號0922│
│    │      │          │        │          │414472號行動電話聯繫交易│
│    │      │          │        │          │海洛因後，在左揭地點以左│
│    │      │          │        │          │述金額完成交易海洛因。  │
├──┼───┼─────┼────┼─────┼────────────┤
│ 3  │郭駿賢│99年1 月28│臺中縣大│海洛因1 小│郭駿賢於左述時間，以所持│
│    │      │日上午11時│雅鄉大雅│包3,000 元│用門號0000000000號行動電│
│    │      │35分13秒、│國中旁  │          │話，2 次與乙○○所有門號│
│    │      │52秒      │        │          │0000000000號行動電話聯繫│
│    │      │          │        │          │交易海洛因後，在左揭地點│
│    │      │          │        │          │以左述金額完成交易海洛因│
│    │      │          │        │          │。                      │
├──┼───┼─────┼────┼─────┼────────────┤
│ 4  │林鴻振│99年1 月19│臺中縣大│海洛因1 小│乙○○於左述時間，以所有│
│    │      │日下午5 時│雅鄉大雅│包2,000 元│門號0000000000號行動電話│
│    │      │54分      │國小旁  │          │，與林鴻振所使用門號0932│
│    │      │          │        │          │604183行動電話聯繫交易海│
│    │      │          │        │          │洛因後，在左揭地點以左述│
│    │      │          │        │          │金額完成交易海洛因。    │
├──┼───┼─────┼────┼─────┼────────────┤
│ 5  │林鴻振│99年1 月21│臺中縣大│海洛因1 小│林鴻振於左述時間，以所持│
│    │      │日下午6 時│雅鄉大雅│包1,000 元│用門號0000000000號行動電│
│    │      │35分、37分│國小旁  │          │話，3 次與乙○○所有門號│
│    │      │51分      │        │          │0000000000號行動電話聯繫│
│    │      │          │        │          │交易海洛因後，在左揭地點│
│    │      │          │        │          │以左述金額完成交易海洛因│
│    │      │          │        │          │。                      │
├──┼───┼─────┼────┼─────┼────────────┤
│ 6  │林鴻振│99年1 月22│臺中縣大│海洛因1 小│林鴻振於左述時間，以所持│
│    │      │日上午11時│雅鄉大雅│包1,000元 │用門號0000000000號行動電│
│    │      │43分、12時│國小旁  │          │話，2 次與乙○○所有門號│
│    │      │7分       │        │          │0000000000號行動電話聯繫│
│    │      │          │        │          │交易海洛因後，在左揭地點│
│    │      │          │        │          │以左述金額完成交易海洛因│
│    │      │          │        │          │。                      │
├──┼───┼─────┼────┼─────┼────────────┤
│ 7  │林鴻振│99年1 月23│臺中縣大│海洛因1 小│林鴻振於左述時間，以所持│
│    │      │日下午4 時│雅鄉大雅│包1,000 元│用門號0000000000號行動電│
│    │      │15分、49分│國小旁  │          │話，2 次與乙○○所有門號│
│    │      │          │        │          │0000000000號行動電話聯繫│
│    │      │          │        │          │交易海洛因後，在左揭地點│
│    │      │          │        │          │以左述金額完成交易海洛因│
│    │      │          │        │          │。                      │
├──┼───┼─────┼────┼─────┼────────────┤
│ 8  │林鴻振│99年1 月24│臺中縣大│海洛因1 小│林鴻振於左述時間，以所持│
│    │      │日上午11時│雅鄉大雅│包1,000元 │用門號0000000000號行動電│
│    │      │9分、26分 │國小附近│          │話，2 次與乙○○所有門號│
│    │      │          │之博士補│          │0000000000號行動電話聯繫│
│    │      │          │習班旁（│          │交易海洛因後，在左揭地點│
│    │      │          │起訴書誤│          │以左述金額完成交易海洛因│
│    │      │          │載為大雅│          │。                      │
│    │      │          │國小附近│          │                        │
│    │      │          │）      │          │                        │
├──┼───┼─────┼────┼─────┼────────────┤
│ 9  │林鴻振│99年1 月25│臺中縣大│海洛因1 小│林鴻振於左述時間，以所持│
│    │      │日下午2 時│雅鄉大雅│包1,000 元│用門號0000000000號行動電│
│    │      │13分、35分│國小旁  │          │話，2 次與乙○○所有門號│
│    │      │          │        │          │0000000000號行動電話聯繫│
│    │      │          │        │          │交易海洛因後，在左揭地點│
│    │      │          │        │          │以左述金額完成交易海洛因│
│    │      │          │        │          │。                      │
├──┼───┼─────┼────┼─────┼────────────┤
│ 10 │林鴻振│99年1 月26│臺中縣大│海洛因1 小│林鴻振於左述時間，以所持│
│    │      │日上午11時│雅鄉大雅│包1,000 元│用門號0000000000號行動電│
│    │      │58分      │國小旁  │          │話，與乙○○所有門號0922│
│    │      │          │        │          │414472號行動電話聯繫交易│
│    │      │          │        │          │海洛因後，在左揭地點以左│
│    │      │          │        │          │述金額完成交易海洛因。  │
├──┼───┼─────┼────┼─────┼────────────┤
│ 11 │林鴻振│99年1 月27│臺中縣大│海洛因1 小│林鴻振於左述時間，以所持│
│    │      │日上午11時│雅鄉大雅│包1,000 元│用門號0000000000號行動電│
│    │      │9分、45分 │國附近薑│          │話，2 次與乙○○所有門號│
│    │      │          │母鴨店（│          │0000000000號行動電話聯繫│
│    │      │          │起訴書誤│          │交易海洛因後，在左揭地點│
│    │      │          │載為大雅│          │以左述金額完成交易海洛因│
│    │      │          │國附近）│          │。                      │
├──┼───┼─────┼────┼─────┼────────────┤
│ 12 │邱嗣霖│99年1 月21│臺中縣大│海洛因1 小│林鴻振於左述時間，以所持│
│    │      │日中午12時│雅鄉大雅│包1,000 元│用門號0000000000號行動電│
│    │      │31分      │國小旁  │          │話，與乙○○所有門號0922│
│    │      │          │        │          │414472號行動電話聯繫交易│
│    │      │          │        │          │海洛因後，在左揭地點以左│
│    │      │          │        │          │述金額完成交易海洛因。  │
├──┼───┼─────┼────┼─────┼────────────┤
│ 13 │黃裕祥│99年1 月10│臺中縣神│海洛因1 小│黃裕祥於左述時間，以公用│
│    │      │日某時    │岡鄉民生│包1,000 元│電話（不知號碼），與蔡禮│
│    │      │          │路旁    │          │同所有門號0000000000號行│
│    │      │          │        │          │動電話聯繫交易海洛因後，│
│    │      │          │        │          │在左揭地點以左述金額完成│
│    │      │          │        │          │交易海洛因。            │
├──┼───┼─────┼────┼─────┼────────────┤
│ 14 │黃裕祥│99年1 月15│臺中縣神│海洛因1 小│黃裕祥於左述時間，以公用│
│    │      │日某時    │岡鄉民生│包1,000 元│電話（不知號碼），與蔡禮│
│    │      │          │路旁巷子│          │同所有門號0000000000號行│
│    │      │          │        │          │動電話聯繫交易海洛因後，│
│    │      │          │        │          │在左揭地點以左述金額完成│
│    │      │          │        │          │交易海洛因。            │
├──┼───┼─────┼────┼─────┼────────────┤
│ 15 │王金水│99年1 月18│臺中縣豐│海洛因1 小│王金水於左述時間，以0425│
│    │      │日下午4 時│原市民生│包1,000 元│612594公用電話，與乙○○│
│    │      │38分      │路旁    │          │所有門號0000000000號行動│
│    │      │          │        │          │電話聯繫交易海洛因後，在│
│    │      │          │        │          │左揭地點以左述金額完成交│
│    │      │          │        │          │易海洛因。              │
├──┼───┼─────┼────┼─────┼────────────┤
│ 16 │王金水│99年1 月20│臺中市太│海洛因1 小│王金水於左述時間，以0425│
│    │      │日下午1 時│原路復健│包1,000 元│612594公用電話，2 次與蔡│
│    │      │49分、51分│中心附近│          │禮同所有門號0000000000號│
│    │      │          │        │          │行動電話聯繫交易海洛因後│
│    │      │          │        │          │，在左揭地點以左述金額完│
│    │      │          │        │          │成交易海洛因。          │
├──┼───┼─────┼────┼─────┼────────────┤
│ 17 │王金水│99年1 月23│臺中縣豐│海洛因1 小│王金水於左述時間，以0425│
│    │      │日下午2 時│原市民生│包500 元  │612594公用電話，2 次與蔡│
│    │      │27分、49分│路附近  │          │禮同所有門號0000000000號│
│    │      │          │        │          │行動電話聯繫交易海洛因後│
│    │      │          │        │          │，在左揭地點以左述金額完│
│    │      │          │        │          │成交易海洛因。          │
├──┼───┼─────┼────┼─────┼────────────┤
│ 18 │王金水│99年1 月24│臺中縣豐│海洛因1 小│王金水於左述時間，以0425│
│    │      │日中午12時│原市民生│包500 元  │612594公用電話，2 次與蔡│
│    │      │51分、20時│路附近  │          │禮同所有門號0000000000號│
│    │      │41分      │        │          │行動電話聯繫交易海洛因後│
│    │      │          │        │          │，在左揭地點以左述金額完│
│    │      │          │        │          │成交易海洛因。          │
├──┼───┼─────┼────┼─────┼────────────┤
│ 19 │王金水│99年1 月20│臺中市太│海洛因1 小│王金水於左述時間，以黃裕│
│    │黃裕祥│日下午2 時│原路復健│包1,000元 │祥所使用門號0000000000行│
│    │（2 人│20分、36分│中心附近│（王金水出│動電話，2 次與乙○○所有│
│    │合資向│          │        │資400 元、│門號0000000000號行動電話│
│    │乙○○│          │        │黃裕祥出資│聯繫交易海洛因後，在左揭│
│    │購買海│          │        │600元）   │地點以左述金額完成交易海│
│    │洛因）│          │        │          │洛因。                  │
├──┼───┼─────┼────┼─────┼────────────┤
│ 20 │林樹德│98年12月23│臺中縣豐│約定買賣海│林樹德於左述時間，以所持│
│    │      │日下午1 時│原市廟東│洛因1 小包│用門號0000000000號行動電│
│    │      │39分      │附近    │1,000 元，│話，與乙○○所有門號0922│
│    │      │          │        │但因乙○○│414472號行動電話聯繫交易│
│    │      │          │        │誤將500 元│海洛因後，乙○○在左揭地│
│    │      │          │        │包裝之海洛│點誤將500 元包裝之海洛因│
│    │      │          │        │因1 小包交│1小 包賣予林樹德，乙○○│
│    │      │          │        │予林樹德。│事後於編號21所示時、地將│
│    │      │          │        │          │短少500 元海洛因1 小包交│
│    │      │          │        │          │予林樹德。              │
├──┼───┼─────┼────┼─────┼────────────┤
│ 21 │林樹德│98年12月25│臺中縣大│海洛因1 小│林樹德於左述時間，以所持│
│    │      │日上午8 時│雅鄉民生│包1,000 元│用門號0000000000號行動電│
│    │      │32分、41分│附近    │          │話，2 次與乙○○所有門號│
│    │      │          │        │          │0000 000000 號行動電話聯│
│    │      │          │        │          │繫交易海洛因後，在左揭地│
│    │      │          │        │          │點以左述金額完成交易海洛│
│    │      │          │        │          │因。                    │
├──┼───┼─────┼────┼─────┼────────────┤
│ 22 │林樹德│99年1 月17│臺中縣大│海洛因1 小│林樹德於左述時間，以所持│
│    │      │日下午2 時│雅鄉清泉│包1,000 元│用門號0000000000號行動電│
│    │      │33分、42分│醫院附近│          │話，2 次與乙○○所有門號│
│    │      │          │        │          │0000 000000 號行動電話聯│
│    │      │          │        │          │繫交易海洛因後，在左揭地│
│    │      │          │        │          │點以左述金額完成交易海洛│
│    │      │          │        │          │因。                    │
├──┼───┼─────┼────┼─────┼────────────┤
│ 23 │林樹德│99年1 月19│臺中縣大│海洛因1 小│林樹德於左述時間，以所持│
│    │      │日中午12時│雅鄉大雅│包1,000 元│用門號0000000000號行動電│
│    │      │、12時14分│國小旁  │          │話，3 次與乙○○所有門號│
│    │      │、12時19分│        │          │0000000000號行動電話聯繫│
│    │      │          │        │          │交易海洛因後，在左揭地點│
│    │      │          │        │          │以左述金額完成交易海洛因│
│    │      │          │        │          │。                      │
├──┼───┼─────┼────┼─────┼────────────┤
│ 24 │林樹德│99年1 月22│臺中縣大│海洛因1 小│林樹德於左述時間，以所持│
│    │      │日下午5 時│雅鄉清泉│包1,000 元│用門號0000000000號行動電│
│    │      │25分      │醫院附近│          │話，與乙○○所有門號0922│
│    │      │          │        │          │414472號行動電話聯繫交易│
│    │      │          │        │          │海洛因後，在左揭地點以左│
│    │      │          │        │          │述金額完成交易海洛因。  │
├──┼───┼─────┼────┼─────┼────────────┤
│ 25 │林樹德│99年1 月24│臺中市中│海洛因1 小│林樹德於左述時間，以所持│
│    │      │日中午12時│清南路麥│包500 元  │用門號0000000000號行動電│
│    │      │21分、30分│當勞附近│          │話，4 次與乙○○所有門號│
│    │      │、31分、37│        │          │0000000000號行動電話聯繫│
│    │      │分        │        │          │交易海洛因後，在左揭地點│
│    │      │          │        │          │以左述金額完成交易海洛因│
│    │      │          │        │          │。                      │
├──┼───┼─────┼────┼─────┼────────────┤
│ 26 │林樹德│99年1 月28│臺中縣豐│海洛因1 小│林樹德於左述時間，以所持│
│    │      │日上午11時│原市富春│包1,000 元│用門號0000000000號行動電│
│    │      │14分、19分│國小附近│          │話，6 次與乙○○所有門號│
│    │      │、43分、49│        │          │0000000000號行動電話聯繫│
│    │      │分、59分、│        │          │交易海洛因後，在左揭地點│
│    │      │12時10分  │        │          │以左述金額完成交易海洛因│
│    │      │          │        │          │。                      │
└──┴───┴─────┴────┴─────┴────────────┘
 附表二
┌──┬────┬──────────────────────────┐
│編號│犯罪事實│         所犯罪名及所判處之刑度（含主刑及從刑）     │
├──┼────┼──────────────────────────┤
│ 1  │如附表一│乙○○販賣第一級毒品，處有期徒刑拾伍年伍月。未扣案之│
│    │編號1 所│販賣第一級毒品所得財物新臺幣仟元沒收，如全部或一部│
│    │示      │不能沒收時，以其財產抵償之。未扣案之門號0000000000號│
│    │        │行動電話壹支（含SIM 卡壹張），均沒收，如全部或一部不│
│    │        │能沒收時，追徵其價額或以其財產連帶抵償之。          │
├──┼────┼──────────────────────────┤
│ 2  │如附表一│乙○○販賣第一級毒品，處有期徒刑拾伍年伍月。未扣案之│
│    │編號2 所│販賣第一級毒品所得財物新臺幣仟元沒收，如全部或一部│
│    │示      │不能沒收時，以其財產抵償之。未扣案之門號0000000000號│
│    │        │行動電話壹支（含SIM 卡壹張），均沒收，如全部或一部不│
│    │        │能沒收時，追徵其價額或以其財產連帶抵償之。          │
├──┼────┼──────────────────────────┤
│ 3  │如附表一│乙○○販賣第一級毒品，處有期徒刑拾伍年伍月。未扣案之│
│    │編號3 所│販賣第一級毒品所得財物新臺幣仟元沒收，如全部或一部│
│    │示      │不能沒收時，以其財產抵償之。未扣案之門號0000000000號│
│    │        │行動電話壹支（含SIM 卡壹張），均沒收，如全部或一部不│
│    │        │能沒收時，追徵其價額或以其財產連帶抵償之。          │
├──┼────┼──────────────────────────┤
│ 4  │如附表一│乙○○販賣第一級毒品，處有期徒刑拾伍年肆月。未扣案之│
│    │編號4 所│販賣第一級毒品所得財物新臺幣貳仟元沒收，如全部或一部│
│    │示      │不能沒收時，以其財產抵償之。未扣案之門號0000000000號│
│    │        │行動電話壹支（含SIM 卡壹張），均沒收，如全部或一部不│
│    │        │能沒收時，追徵其價額或以其財產連帶抵償之。          │
├──┼────┼──────────────────────────┤
│ 5  │如附表一│乙○○販賣第一級毒品，處有期徒刑拾伍年月。未扣案之│
│    │編號5 所│販賣第一級毒品所得財物新臺幣壹仟元沒收，如全部或一部│
│    │示      │不能沒收時，以其財產抵償之。未扣案之門號0000000000號│
│    │        │行動電話壹支（含SIM 卡壹張），均沒收，如全部或一部不│
│    │        │能沒收時，追徵其價額或以其財產連帶抵償之。          │
├──┼────┼──────────────────────────┤
│ 6  │如附表一│乙○○販賣第一級毒品，處有期徒刑拾伍年月。未扣案之│
│    │編號6 所│販賣第一級毒品所得財物新臺幣壹仟元沒收，如全部或一部│
│    │示      │不能沒收時，以其財產抵償之。未扣案之門號0000000000號│
│    │        │行動電話壹支（含SIM 卡壹張），均沒收，如全部或一部不│
│    │        │能沒收時，追徵其價額或以其財產連帶抵償之。          │
├──┼────┼──────────────────────────┤
│ 7  │如附表一│乙○○販賣第一級毒品，處有期徒刑拾伍年月。未扣案之│
│    │編號7 所│販賣第一級毒品所得財物新臺幣壹仟元沒收，如全部或一部│
│    │示      │不能沒收時，以其財產抵償之。未扣案之門號0000000000號│
│    │        │行動電話壹支（含SIM 卡壹張），均沒收，如全部或一部不│
│    │        │能沒收時，追徵其價額或以其財產連帶抵償之。          │
├──┼────┼──────────────────────────┤
│ 8  │如附表一│乙○○販賣第一級毒品，處有期徒刑拾伍年月。未扣案之│
│    │編號8 所│販賣第一級毒品所得財物新臺幣壹仟元沒收，如全部或一部│
│    │示      │不能沒收時，以其財產抵償之。未扣案之門號0000000000號│
│    │        │行動電話壹支（含SIM 卡壹張），均沒收，如全部或一部不│
│    │        │能沒收時，追徵其價額或以其財產連帶抵償之。          │
├──┼────┼──────────────────────────┤
│ 9  │如附表一│乙○○販賣第一級毒品，處有期徒刑拾伍年月。未扣案之│
│    │編號9 所│販賣第一級毒品所得財物新臺幣壹仟元沒收，如全部或一部│
│    │示      │不能沒收時，以其財產抵償之。未扣案之門號0000000000號│
│    │        │行動電話壹支（含SIM 卡壹張），均沒收，如全部或一部不│
│    │        │能沒收時，追徵其價額或以其財產連帶抵償之。          │
├──┼────┼──────────────────────────┤
│ 10 │如附表一│乙○○販賣第一級毒品，處有期徒刑拾伍年月。未扣案之│
│    │編號10所│販賣第一級毒品所得財物新臺幣壹仟元沒收，如全部或一部│
│    │示      │不能沒收時，以其財產抵償之。未扣案之門號0000000000號│
│    │        │行動電話壹支（含SIM 卡壹張），均沒收，如全部或一部不│
│    │        │能沒收時，追徵其價額或以其財產連帶抵償之。          │
├──┼────┼──────────────────────────┤
│ 11 │如附表一│乙○○販賣第一級毒品，處有期徒刑拾伍年月。未扣案之│
│    │編號11所│販賣第一級毒品所得財物新臺幣壹仟元沒收，如全部或一部│
│    │示      │不能沒收時，以其財產抵償之。未扣案之門號0000000000號│
│    │        │行動電話壹支（含SIM 卡壹張），均沒收，如全部或一部不│
│    │        │能沒收時，追徵其價額或以其財產連帶抵償之。          │
├──┼────┼──────────────────────────┤
│ 12 │如附表一│乙○○販賣第一級毒品，處有期徒刑拾伍年月。未扣案之│
│    │編號12所│販賣第一級毒品所得財物新臺幣壹仟元沒收，如全部或一部│
│    │示      │不能沒收時，以其財產抵償之。未扣案之門號0000000000號│
│    │        │行動電話壹支（含SIM 卡壹張），均沒收，如全部或一部不│
│    │        │能沒收時，追徵其價額或以其財產連帶抵償之。          │
├──┼────┼──────────────────────────┤
│ 13 │如附表一│乙○○販賣第一級毒品，處有期徒刑拾伍年月。未扣案之│
│    │編號13所│販賣第一級毒品所得財物新臺幣壹仟元沒收，如全部或一部│
│    │示      │不能沒收時，以其財產抵償之。未扣案之門號0000000000號│
│    │        │行動電話壹支（含SIM 卡壹張），均沒收，如全部或一部不│
│    │        │能沒收時，追徵其價額或以其財產連帶抵償之。          │
├──┼────┼──────────────────────────┤
│ 14 │如附表一│乙○○販賣第一級毒品，處有期徒刑拾伍年月。未扣案之│
│    │編號14所│販賣第一級毒品所得財物新臺幣壹仟元沒收，如全部或一部│
│    │示      │不能沒收時，以其財產抵償之。未扣案之門號0000000000號│
│    │        │行動電話壹支（含SIM 卡壹張），均沒收，如全部或一部不│
│    │        │能沒收時，追徵其價額或以其財產連帶抵償之。          │
├──┼────┼──────────────────────────┤
│ 15 │如附表一│乙○○販賣第一級毒品，處有期徒刑拾伍年月。未扣案之│
│    │編號15所│販賣第一級毒品所得財物新臺幣壹仟元沒收，如全部或一部│
│    │示      │不能沒收時，以其財產抵償之。未扣案之門號0000000000號│
│    │        │行動電話壹支（含SIM 卡壹張），均沒收，如全部或一部不│
│    │        │能沒收時，追徵其價額或以其財產連帶抵償之。          │
├──┼────┼──────────────────────────┤
│ 16 │如附表一│乙○○販賣第一級毒品，處有期徒刑拾伍年月。未扣案之│
│    │編號16所│販賣第一級毒品所得財物新臺幣壹仟元沒收，如全部或一部│
│    │示      │不能沒收時，以其財產抵償之。未扣案之門號0000000000號│
│    │        │行動電話壹支（含SIM 卡壹張），均沒收，如全部或一部不│
│    │        │能沒收時，追徵其價額或以其財產連帶抵償之。          │
│    │        │                                                    │
├──┼────┼──────────────────────────┤
│ 17 │如附表一│乙○○販賣第一級毒品，處有期徒刑拾伍年貳月。未扣案之│
│    │編號17所│販賣第一級毒品所得財物新臺幣伍佰元沒收，如全部或一部│
│    │示      │不能沒收時，以其財產抵償之。未扣案之門號0000000000號│
│    │        │行動電話壹支（含SIM 卡壹張），均沒收，如全部或一部不│
│    │        │能沒收時，追徵其價額或以其財產連帶抵償之。          │
├──┼────┼──────────────────────────┤
│ 18 │如附表一│乙○○販賣第一級毒品，處有期徒刑拾伍年貳月。未扣案之│
│    │編號18所│販賣第一級毒品所得財物新臺幣伍佰元沒收，如全部或一部│
│    │示      │不能沒收時，以其財產抵償之。未扣案之門號0000000000號│
│    │        │行動電話壹支（含SIM 卡壹張），均沒收，如全部或一部不│
│    │        │能沒收時，追徵其價額或以其財產連帶抵償之。          │
├──┼────┼──────────────────────────┤
│ 19 │如附表一│乙○○販賣第一級毒品，處有期徒刑拾伍年月。未扣案之│
│    │編號19所│販賣第一級毒品所得財物新臺幣壹仟元沒收，如全部或一部│
│    │示      │不能沒收時，以其財產抵償之。未扣案之門號0000000000號│
│    │        │行動電話壹支（含SIM 卡壹張），均沒收，如全部或一部不│
│    │        │能沒收時，追徵其價額或以其財產連帶抵償之。          │
├──┼────┼──────────────────────────┤
│ 20 │如附表一│乙○○販賣第一級毒品，處有期徒刑拾伍年月。未扣案之│
│    │編號20所│販賣第一級毒品所得財物新臺幣壹仟元沒收，如全部或一部│
│    │示      │不能沒收時，以其財產抵償之。未扣案之門號0000000000號│
│    │        │行動電話壹支（含SIM 卡壹張），均沒收，如全部或一部不│
│    │        │能沒收時，追徵其價額或以其財產連帶抵償之。          │
├──┼────┼──────────────────────────┤
│ 21 │如附表一│乙○○販賣第一級毒品，處有期徒刑拾伍年月。未扣案之│
│    │編號21所│販賣第一級毒品所得財物新臺幣壹仟元沒收，如全部或一部│
│    │示      │不能沒收時，以其財產抵償之。未扣案之門號0000000000號│
│    │        │行動電話壹支（含SIM 卡壹張），均沒收，如全部或一部不│
│    │        │能沒收時，追徵其價額或以其財產連帶抵償之。          │
├──┼────┼──────────────────────────┤
│ 22 │如附表一│乙○○販賣第一級毒品，處有期徒刑拾伍年月。未扣案之│
│    │編號22所│販賣第一級毒品所得財物新臺幣壹仟元沒收，如全部或一部│
│    │示      │不能沒收時，以其財產抵償之。未扣案之門號0000000000號│
│    │        │行動電話壹支（含SIM 卡壹張），均沒收，如全部或一部不│
│    │        │能沒收時，追徵其價額或以其財產連帶抵償之。          │
├──┼────┼──────────────────────────┤
│ 23 │如附表一│乙○○販賣第一級毒品，處有期徒刑拾伍年月。未扣案之│
│    │編號23所│販賣第一級毒品所得財物新臺幣壹仟元沒收，如全部或一部│
│    │示      │不能沒收時，以其財產抵償之。未扣案之門號0000000000號│
│    │        │行動電話壹支（含SIM 卡壹張），均沒收，如全部或一部不│
│    │        │能沒收時，追徵其價額或以其財產連帶抵償之。          │
├──┼────┼──────────────────────────┤
│ 24 │如附表一│乙○○販賣第一級毒品，處有期徒刑拾伍年月。未扣案之│
│    │編號24所│販賣第一級毒品所得財物新臺幣壹仟元沒收，如全部或一部│
│    │示      │不能沒收時，以其財產抵償之。未扣案之門號0000000000號│
│    │        │行動電話壹支（含SIM 卡壹張），均沒收，如全部或一部不│
│    │        │能沒收時，追徵其價額或以其財產連帶抵償之。          │
├──┼────┼──────────────────────────┤
│ 25 │如附表一│乙○○販賣第一級毒品，處有期徒刑拾伍年貳月。未扣案之│
│    │編號25所│販賣第一級毒品所得財物新臺幣伍佰元沒收，如全部或一部│
│    │示      │不能沒收時，以其財產抵償之。未扣案之門號0000000000號│
│    │        │行動電話壹支（含SIM 卡壹張），均沒收，如全部或一部不│
│    │        │能沒收時，追徵其價額或以其財產連帶抵償之。          │
├──┼────┼──────────────────────────┤
│ 26 │如附表一│乙○○販賣第一級毒品，處有期徒刑拾伍年月。未扣案之│
│    │編號26所│販賣第一級毒品所得財物新臺幣壹仟元沒收，如全部或一部│
│    │示      │不能沒收時，以其財產抵償之。未扣案之門號0000000000號│
│    │        │行動電話壹支（含SIM 卡壹張），均沒收，如全部或一部不│
│    │        │能沒收時，追徵其價額或以其財產連帶抵償之。          │
└──┴────┴──────────────────────────┘

司法院資訊處製作；財團法人民間司法改革基金會備份。
